【裁判字號】    98,審易,570
【裁判日期】    981120
【裁判案由】    竊盜
【裁判全文】
臺灣新竹地方法院刑事判決            98年度審易字第570 號
公  訴  人  臺灣新竹地方法院檢察署檢察官
被      告  乙○○
上列被告因竊盜案件，經檢察官提起公訴（98年度偵字第4041號
），本院依簡式審判程序判決如下：
    主  文
乙○○犯竊盜罪，處有期徒刑貳月，如易科罰金，以新臺幣壹仟
元折算壹日。又犯攜帶兇器竊盜罪，處有期徒刑陸月，如易科罰
金，以新臺幣壹仟元折算壹日。應執行有期徒刑柒月，如易科罰
金，以新臺幣壹仟元折算壹日。緩刑貳年，緩刑期內付保護管束
，並應向指定之政府機關、政府機構、行政法人、社區或其他符
合公益目的之機構或團體，提供伍拾小時之義務勞務。扣案之T
字型六角板手貳支，均沒收之。
    事實及理由
壹、構成犯罪事實：
    乙○○於民國97年9 月19日晚上9 時30許，出於為自己不法
    所有目的的犯罪意思，在新竹市○區○○路2 段155 巷口前
    ，以不詳方法，竊取甲○○所有之車牌號碼MJ7-005 號、引
    擎號碼SA25GA-192281 號重型機車1 輛，得手旋將上開機車
    引擎號碼磨損，以避查察；又於98年5 月17日上午10時許，
    另出於為自己不法所有目的的犯罪意思，在新竹市○區○○
    街311 巷36弄59巷59-3號地下室內，持足以攻擊人身，危害
    人生命、身體安全，在客觀上具有危險性可供兇器使用的T
    字型六角板手，竊取鄭勝治借給胞妹丙○○使用之車牌號碼
    IIK-900 號重型機車之車牌，並改懸於上開竊得之引擎號碼
    SA25GA-192281 號重型機車上，以圖規避臨檢。嗣於98年5
    月20日早上10時45分許，乙○○騎乘上開竊得機車，行經新
    竹縣峨嵋鄉○○村○○街時，為巡邏員警察覺有異而循線查
    獲，並扣得其所有之T 字型六角板手2 支，始悉上情。
貳、認定犯罪事實所根據的證據及理由：
一、被告乙○○於警局詢問時、檢察事務官偵查中、本院準備程
    序及簡式審判程序訊問時之供述與自白。
二、證人即被害人甲○○、丙○○於警詢時之證述。
三、證人邱垂立、羅翊華及洪嘉吉於偵查中之證述。
四、扣案之T 字型六角板手2 支。
五、光陽工業股份有限公司98年8 月17日光管法字第9808002 號
    函及98年8 月21日光管法字第9808003 號函有關「豪邁125」
    機種與「頂尖豪邁125」 機種之資料及圖片在卷可證。
六、被害人甲○○、丙○○立具之贓物認領保管單各1 份在卷可
    查。
、論罪科刑的理由：
一、論罪：
（一）按刑法第321 條第1 項第3 款攜帶兇器竊盜罪所謂之兇器
      ，其種類並無限制，凡客觀上足對人之生命、身體、安全
      構成威脅，具有危險性之器械均屬之，此有最高法院79年
      度台上字第5253號判例意旨可資參照。而T 字型六角板手
      係金屬製品，質硬而形尖，客觀上得持以攻擊人身，對人
      之生命、身體、安全構成威脅，為具有相當危險性之器械
      ，證諸前開判例意旨，自屬刑法第321 條第1 項第3 款所
      稱之兇器。
（二）核被告乙○○所為，係犯刑法第320 條第1 項之竊盜罪及
      同法第321 條第1 項第3 款之攜帶兇器竊盜罪。
（三）數罪併罰：被告所犯上開竊盜1 罪及加重竊盜1 罪間，犯
      意各別、行為互殊，應分別論罪，合併處罰之。
二、科刑：
（一）主刑：審酌被告因缺代步工具而偷竊之犯罪動機、目的及
      手段，及以攜帶兇器之加重竊盜方式而竊取他人之機車車
      牌，任意竊取他人財物，其所為顯不尊重他人財產權益，
      及竊盜所得財物之價值，以及被告犯後坦承犯行等一切情
      狀，分別量處如主文所示之刑，並定其應執行之刑及諭知
      易科罰金之折算標準，以示懲儆。至刑法第41條雖於98年
      1 月21日修正公布，並自98年9 月1 日施行，惟此次修正
      並未變更易科罰金之折算標準，修正部分純屬執行之程序
      規定，故無庸為新舊法之比較適用，併此敘明。
（二）得易科罰金之說明：按「中華民國94年2 月2 日修正公佈
      之現行刑法第41條第2 項，關於數罪併罰，數宣告刑均得
      易科罰金，而定應執行刑之刑逾6 個月者，排除適用同條
      第1 項得易科罰金之規定部分，與憲法第23條規定有違，
      並與本院釋字第366 號解釋意旨不符，應自本解釋公佈之
      日起失其效力。」，司法院於98年6 月19日公佈釋字第66
      2 號解釋在案。故對於數罪併罰，數宣告刑均得易科罰金
      ，而定應執行之刑超過6 個月之案件，依司法院釋字第36
      6 號、第662 號解釋意旨，仍得易科罰金，附此敘明。
（三）緩刑及付保護管束：被告前未曾因故意犯罪受有期徒刑以
      上刑之宣告，此有臺灣高等法院被告前案紀錄表及刑案資
      料查註紀錄表各1 份在卷可查，因一時失慮致罹刑典，經
      此次偵查程序及科刑之教訓後，應已知所警惕，相信不會
      再犯，本院綜核各情認上開刑之宣告，已足策其自新，所
      宣告之刑，以暫不執行為適當，爰併予宣告緩刑2 年。另
      為使其深切反省，依98年9 月1 日施行之刑法第74條第2
      項第5 款之規定（依最高法院95年刑事庭第8 次會議決議
      ，關於緩刑之諭知，應逕以判決時之規定處斷），諭知被
      告應向指定之政府機關、政府機構、行政法人、社區或其
      他符合公益目的之機構或團體，提供50小時之義務勞務，
      並依刑法第93條第1 項第2 款諭知緩刑期內付保護管束，
      以啟自新，兼觀後效。至於被告究應向何政府機關、政府
      機構、行政法人、社區或其他符合公益目的之機構或團體
      提供義務勞務，屬執行之問題，應由執行檢察官斟酌全案
      情節及各政府機關、政府機構、行政法人、社區或其他符
      合公益目的之機構或團體之需求，妥為指定。再者，倘被
      告於本案緩刑期間，違反上開所定負擔情節重大，足認原
      宣告之緩刑難收其預期效果，而有執行刑罰之必要，依刑
      法第75條之1 第1 項第4 款規定，得撤銷其緩刑之宣告，
      併此敘明。
（四）從刑（沒收）：扣案之T 字型六角板手2 支，係被告供犯
      罪所用之物，且為被告所有，業據被告供明在卷，爰依刑
      法第38條第1 項第2 款規定宣告沒收之。
肆、適用法律依據：
一、程序法方面：刑事訴訟法第284 條之1 、第273 條之1 第1
    項、第299 條第1 項前段。
二、實體法方面：刑法第320 條第1 項、第321 條第1 項第3 款
    、第51條第5 款、第41條第1 項前段、第74條第1 項第1 款
    、第2 項第5 款、第93條第1 項第2 款、第38條第1 項第2
    款，刑法施行法第1 條之1 第1 項、第2 項前段，判決如主
    文。
本案經檢察官張嘉宏到庭執行職務。
中    華    民    國    98    年    11    月    20    日
                  刑事第九庭法  官  馮俊郎
以上正本證明與原本無異。
如不服本判決，應於判決送達後10日內向本院提出上訴書狀。上
訴書狀應敘述具體理由，未敘述上訴理由者，應於上訴期間屆滿
後20日內補提理由書狀於本院「切勿逕送上級法院」。
中    華    民    國    98    年    11    月    20    日
                            書記官  蕭汝芳
附錄本案論罪科刑實體法條全文：
＊刑法第320 條第1 項：
意圖為自己或第三人不法之所有，而竊取他人之動產者，為竊盜
罪，處5 年以下有期徒刑、拘役或500 元以下罰金。（罰金之貨
幣單位改為新臺幣，並提高為30倍）
＊刑法第321 條第1 項第3 款：
犯竊盜罪而有左列情形之一者，處6 月以上、5 年以下有期徒刑
：
三、攜帶兇器而犯之者。


司法院資訊處製作；財團法人民間司法改革基金會備份。
